臺灣臺南地方法院刑事判決　　　　　　　 96年度訴字第485號
公　訴　人　臺灣臺南地方法院檢察署檢察官
被　　　告　庚○○
　　　　　　己○○
　　　　　　丙○○
　　　　　　戊○○
上列被告因違反槍砲彈藥刀械管制條例等案件，經檢察官提起公
訴（95年度偵字第12471號），本院判決如下：
    主  文
庚○○、己○○、丙○○、戊○○共同以強暴、脅迫之方法，剝
奪人之行動自由，未遂，庚○○、己○○各處有期徒刑捌月，減
為有期徒刑肆月，如易科罰金，均以新臺幣壹仟元折算壹日；丙○○處有期徒刑柒月，減為有期徒刑月又拾伍日，如易科罰金
，以新臺幣壹仟元折算壹日；戊○○累犯，處有期徒刑柒月，減
為有期徒刑月又拾伍日，如易科罰金，以新臺幣壹仟元折算壹
日。扣案之不具殺傷力之黑色空氣手槍貳支（槍枝管制編號分別
為0000000000號、0000000000號），均沒
收。
被訴持有子彈部分，庚○○、己○○、丙○○、戊○○均無罪。
    事  實
一、庚○○、己○○兄弟二人因不滿甲○○於民國九十五年八月
    十日凌晨三時許糾眾前往其位於臺南縣善化鎮六分寮六七號
    住宅鬧事，竟邀同丙○○、戊○○（於九十五年間曾因詐欺
    案件，經本院判決有期徒刑四月確定，於九十五年七月十一
    日易科罰金繳清執行完畢）二人，共同基於剝奪他人行動自
    由之犯意聯絡，由庚○○駕駛其所有之車號ＤＭ─七九五八
    號自小客車，搭載己○○、丙○○、戊○○（坐位依序如下
    ：己○○乘坐副駕駛座、丙○○乘坐右後座、戊○○乘坐左
    後座），於同日下午六時二十分許，共同攜帶庚○○所有之
    不具殺傷力之黑色空氣手槍二支，至臺南縣善化鎮○○路一
    四六號甲○○承租之店面前，欲給予甲○○教訓。俟甲○○
    駕車抵達其店面門口時，庚○○四人隨即下車，丙○○率先
    持上開其中一支不具殺傷力之黑色空氣手槍，作出對空射擊
    之動作示威，己○○則將甲○○強行拖出車外，與持另一支
    不具殺傷力黑色空氣手槍之庚○○二人，共同踹打甲○○，
    因甲○○還手，庚○○、己○○二人乃與甲○○扭打，期間
    丙○○仍持續作出對空射擊之動作，藉此脅迫甲○○，並持
    槍打甲○○之背部一下，戊○○則在旁移動觀看，見機行事
    ，嗣庚○○、己○○、丙○○、戊○○四人見甲○○已受傷
    （傷害部分未據告訴），即由丙○○駕駛前揭車號ＤＭ─七
    九五八號自小客車，往庚○○、己○○、甲○○三人扭打處
    停靠，庚○○、己○○、戊○○三人則共同強推甲○○上車
    ，欲將甲○○載往他處理論，卻因甲○○奮力抵抗而未得逞
    。嗣於同日下午六時三十分許，經警據報前往現場處理，丙○○、戊○○二人趁隙逃逸，庚○○、己○○兄弟二人為警
    當場逮捕，並經警方調閱甲○○店外監視器光碟後，循線查
    知上情。
二、案經臺南縣警察局善化分局報告臺灣臺南地方法院檢察署檢
    察官偵查起訴。
    理  由
壹、有罪部分：
一、本件有關以下所引用之供述或非供述證據，檢察官及被告庚○○、己○○、丙○○、戊○○四人於本案言詞辯論終結前
    ，並未爭執其證據能力，本院審酌前開證據之作成或取得之
    狀況，並無非法或不當取證之情事，且亦無顯不可信之情況
    ，並無證據力明顯過低之情形，復經本院於審判期日就上開
    證據依法進行調查、辯論，依刑事訴訟法第一百五十九條之
    五規定，均具有證據能力，合先敘明。
二、訊據被告庚○○、己○○、丙○○三人坦承於上開時地共同
    毆打被害人甲○○成傷，被告庚○○、己○○二人並坦承有
    強拖被害人下車毆打後，欲強推被害人上車之事實，核與被
    害人於警詢時證稱：當時他駕車到達該處正要下車時，遭人
    拉下車，並遭人毆傷，他知道庚○○、己○○二人有打他，
    但不知道其他打他的人是何人等情（見警卷第二一頁正、反
    面）相符，且有宏科醫院九十五年八月十日開立之被害人診
    斷證明書在卷可稽（見警卷第二六頁），堪認被告庚○○、
    己○○、丙○○此部分之自白為真實可採。雖被告庚○○、
    己○○、丙○○均矢口否認有何剝奪被害人行動自由之犯行
    ，被告庚○○、己○○均辯稱：只是要載被害人至他處談話
    ，被害人不肯上車，他們就作罷，被告丙○○、戊○○二人
    並未參與云云；丙○○則辯稱：當時作對空射擊的動作，是
    要嚇甲○○，他沒有強拖被害人下車，也沒有強推被害人上
    車云云；另被告戊○○則矢口否認有何上開犯行，辯稱：他
    只是在旁邊勸架，沒有毆打被害人，也沒有強推被害人上車
    云云。
三、惟查：
  (一)被告庚○○於上開時地，確實駕車搭載被告己○○、丙○○
    、戊○○三人前往上址被害人店面前，待被害人駕車抵達店
    前時，被告四人均下車，被告丙○○先作對空射擊動作後，
    被告己○○就將被害人強行拖下車，被告庚○○、己○○二
    人並與被害人扭打，被告丙○○在被告庚○○、被告庚○○
    與被害人扭打期間，曾持續作對空射擊動作前後共六次，並
    在被告庚○○、己○○毆打被害人時，持扣案不具殺傷力之
    黑色空氣手槍打被害人之背部，被告戊○○除了在旁移動觀
    看外，並未有任何勸架之動作，只有走上前與被告丙○○談
    話，且被告丙○○與被告戊○○談話後，即坐上前揭車號Ｄ
    Ｍ─七九五八號自小客車之駕駛座，駕車往被告庚○○、己○○及被害人扭打處停靠，被告庚○○、己○○二人見狀，
    即要把被害人拖上該自小客車，被告戊○○則在旁跟隨移動
    ，因被害人一直抵住自小客車抗拒上車，被告戊○○並有在
    該車右後座車門旁作出推被害人上車之動作，被害人仍一直
    抵住自小客車，抗拒上車，被告庚○○、己○○、戊○○與
    被害人四人在該車右後車門處相互推擠拉扯前後約二十八秒
    等情，有以下本院職權勘驗卷附案發地點之監視錄影光碟內
    容可證（見本院卷第六五至六七頁）：
    十八時二十一分四十三秒至十八時二十一分四十七秒：畫面
    出現一台白色自小客車，右前座有一名女子下車。
　　十八時二十一分四十八秒至十八時二十一分五十二秒畫面出
  　現另外一台白色自小客車，停在第一部白色自小客車之左前
    方。
    十八時二十一分五十三秒至十八時二十一分五十八秒畫面顯
　　示：己○○先從第二部白色自小客車之右前座下車，庚○○
  　再從該自小客車駕駛座下車，兩人走向畫面出現之第一台白
    色自小客車之駕駛座外面方向。
　　十八時二十一分五十六秒至十八時二十一分五十八秒畫面顯
 　 示：【丙○○從第二部白色自小客車右後座下車，對空做出
    鳴槍動作（第一次）】，第一位出現的女子跑掉並從畫面消
    失。
　　十八時二十一分五十九秒至十八時二十二分二秒畫面顯示：
  　戊○○自第二部白色自小客車左後座下車，丙○○對空做出
    鳴槍動作（第二次），同時庚○○打開第一部白色自小客車
    駕駛座車門，【己○○將甲○○拖出車外】，庚○○踢被害
    人甲○○一腳。
    十八時二十二分三秒至十八時二十二分六秒畫面顯示：丙○○在第二部白色自小客車右後車門外之地上彎腰撿東西，【
　  丙○○起身之後又對空做出鳴槍動作（第三次），庚○○、
    己○○跟被害人甲○○扭打，戊○○在一旁觀看】。
　　十八時二十二分七秒至十八時二十二分十秒畫面顯示：庚○○、己○○和被害人甲○○扭打，【庚○○於扭打中拿出一
    把槍，繼續與被害人甲○○扭打，丙○○則在旁做出對空鳴
    槍動作（第四次），戊○○仍在一旁觀看】，庚○○、己○○、甲○○、丙○○四個人並移往路邊排水溝及柱子處。
　　十八時二十二分十一秒至十八時二十二分十九秒畫面顯示：
  　己○○、庚○○與被害人甲○○扭打情形被柱子遮住，戊○○開白色自小客車右後座車門，彎腰，不知拿東西或放東西
    ，【丙○○做出對空鳴槍動作（第五次），己○○、庚○○
    （持槍）與被害人甲○○仍在扭打，戊○○站在旁觀看。】
　　十八時二十二分二十秒至十八時二十二分二十八秒畫面顯示
  　：丙○○在路旁排水溝附近之地上彎腰撿東西，起身之後，
    【做出對空鳴槍動作（第六次），己○○、庚○○與被害人
    甲○○則在旁邊繼續扭打，丙○○持槍打被害人甲○○背部
    一下，戊○○站在第二部白色自小客車右後車門旁邊觀看】
    。
　　十八時二十二分二十九秒至十八時二十二分三十六秒畫面顯
  　示：【己○○、庚○○與被害人甲○○繼續扭打】，由畫面
    中柱子前面馬路扭打到第二部白色自小客車旁，又扭打至路
    旁排水溝處時，被害人甲○○已經被打倒在地。此段過程中
    丙○○都有跟著移動，於己○○、庚○○將被害人甲○○扭
    打至路旁排水溝附近地上時，丙○○並有彎腰在排水溝的水
    泥蓋上撿東西。此段過程中戊○○在一旁觀看。
　　十八時二十二分三十七秒至十八時二十二分五十六秒畫面顯
  　示：庚○○、己○○與被害人甲○○三人在路旁排水溝處之
    地上繼續扭打，庚○○並有做出腳踹被害人甲○○之動作。
    【期間戊○○走向三人扭打處，與丙○○等人說話後，丙○○走向第二部白色自小客車關上右後座車門，從後繞到駕駛
    座開車，並將該第二部白色自小客車往前停靠】，戊○○則
    仍在旁觀看。
    十八時二十二分五十七秒至十八時二十三分二十九秒畫面顯
　　示：【庚○○、己○○要把被害人甲○○拖上第二部白色自
  　小客車，戊○○在旁跟隨著移動】，被害人甲○○一直抵住
    自小客車抗拒上車，【戊○○在右後座車門旁被害人之背後
    做出推被害人上車之動作，被害人甲○○仍一直抵住自小客
    車，抗拒上車，四人在該自小客車右後座車門處相互推擠拉
    扯前後約二十八秒】，之後庚○○、己○○下車，丙○○將
    車開走。
  (二)由上開勘驗內容可知，被告丙○○除了曾持槍打被害人之背
    部一下之外，在被告庚○○、己○○與被害人扭打過程中，
    亦持續持槍作對空射擊之動作，用以恫嚇脅迫被害人就範，
    最後並駕車停靠在被告庚○○、己○○與被害人扭打處，以
    利被告庚○○、己○○強推被害人上車，足見被告丙○○就
    被告庚○○、己○○強拖被害人下車扭打，及強推被害人上
    車之行為，與被告庚○○、己○○二人顯有犯意之聯絡及行
    為之分擔，否則無須在旁作出舉槍朝空射擊之動作，亦無須
    在被告庚○○、己○○欲強推被害人上車時駕車接應，是則
    被告丙○○辯稱其除了毆打被害人及拿槍嚇被害人外，沒有
    參與其他犯行，顯係卸責之詞，不足採信。另被告戊○○在
    被告庚○○、己○○與被害人扭打過程中，雖僅在旁觀看，
    惟查當時被告戊○○係搭乘被告庚○○駕駛之自小客車共同
    前往現場，參以被告庚○○、己○○於警詢時均供稱：是被
    害人於九十五年八月十日凌晨三時許糾眾到他們家鬧事，他
    們才去找被害人理論等語（見警卷第三、一三、一五頁），
    且被告庚○○於警詢時亦供稱：是他提議前往和平路找被害
    人談話等語（見警卷第五頁），足見被告戊○○對被告庚○○、己○○兄弟二人當日是去找被害人理論一情知之甚詳，
    則其一同前往，並於被告庚○○、己○○與被害人扭打時，
    全程在場觀看，隨著扭打之情形移動，其在場助勢之意，已
    甚顯明，況被告戊○○於被告庚○○、己○○二人強推被害
    人上車，遭被害人抗拒之時，尚有在被害人身後推被害人上
    車，益見被告戊○○就被告庚○○、己○○、丙○○三人之
    上開行為有犯意之聯絡，並非僅係旁觀者之身分，雖被告戊○○一再辯稱其當時是在勸架云云，然自現場監視器錄得之
    內容觀之，本件案發當時被告戊○○並無任何勸架之動作或
    舉止，亦無任何試圖上前勸阻之行止，其上開所辯，顯與事
    實不符，而無法採信。又被告四人不顧被害人之意願強行拖
    被害人下車毆打，及以強制力強推被害人上車，因被害人極
    力抗拒始作罷之行為，已符合刑法第三百零二條第一項「以
    非法方法，剝奪人之行動自由未遂」之構成要件，被告庚○○、己○○二人辯稱：沒有妨害自由之意云云，亦無可採。
四、核被告等所為，係犯刑法第三百零二條第三項、第一項之剝
    奪他人行動自由罪未遂罪。又被告庚○○、己○○等先強拖
    被害人下車毆打、被告丙○○在旁作出對空射擊之動作用以
    脅迫被害人，及被告四人強推被害人上車之行為，均係以強
    暴、脅迫之方法，剝奪被害人行動自由之持續行為，在時間
    緊接之情形下接續所為，乃接續犯之單純一罪，且上開強制
    、脅迫手段，均係被告等剝奪被害人行動自由之方式，亦不
    另論強制及恐嚇罪。又被告四人就上開犯行，有犯意之聯絡
    及行為之分擔，應論以共同正犯。另被告戊○○有如事實欄
    所載之前案科刑及執行紀錄，有卷附臺灣高等法院被告前案
    紀錄表可按，其受有期徒刑之執行完畢，五年以內故意再犯
    有期徒刑以上之罪，為累犯，應依刑法第四十七條第一項之
    規定加重其刑。再被告四人著手實行剝奪被害人之行動自由
    ，因被害人極力抵抗而未遂，應依刑法第二十五條第二項之
    規定，減輕其刑，被告戊○○並應先加後減之。爰審酌被告
    四人之素行、犯罪之動機、造成被害人之危害、渠等參與本
    件犯行之程度，及在光天化日下持槍（實際上無殺傷力）強
    押被害人，顯然目無法紀，對社會治安影響甚鉅，犯罪後又
    矢口否認犯行，毫無悔過之具體表現等一切情狀，分別量處
    如主文所示之刑。又被告四人之犯罪時間在九十六年四月二
    十四日以前，且經本院宣告一年六月以下有期徒刑之刑度，
    爰依中華民國九十六年罪犯減刑條例第二條第一項第三款之
    規定，各減其刑期二分之一後，併諭知易科罰金之折算標準
    。另扣案之不具殺傷力之黑色空氣手槍二支（槍枝管制編號
    分別為0000000000號、0000000000號
    ），係被告庚○○所有，供其與被告己○○、丙○○、戊○○共同為本案犯罪所用之物，業據被告庚○○、丙○○供承
    在卷，應依法宣告沒收。
貳、無罪部分：
一、檢察官起訴意旨略以：被告四人除了攜帶前揭不具殺傷力之
    黑色空氣手槍二支外，尚有攜帶具殺傷力之制式子彈三顆，
    共同前往被害人上址店前，欲強行載被害人往他處理論，經
    警據報趕往現場處理，當場逮捕被告庚○○、己○○二人，
    並在現場扣得具殺傷力之子彈一顆及彈殼一顆，另據被告庚○○之供述循線在前揭車號ＤＭ─七九五八號自小客車左後
    座之踏墊上扣得具有殺傷力之子彈一顆，因認被告四人另涉
    犯槍砲彈藥刀械管制條例第十二條第四項之持有具殺傷力子
    彈罪嫌等語。
二、按犯罪事實應依證據認定之，無證據不得認定犯罪事實；不
    能證明被告犯罪者，應諭知無罪之判決，刑事訴訟法第一百
    五十四條第二項、第三百零一條第一項分別定有明文。又事
    實之認定，應憑證據，如未能發現相當證據，或證據不足以
    證明，自不能以推測或擬制之方法，以為裁判基礎（最高法
    院四十年台上字第八六號判例意旨參照）。且按刑事訴訟法
    第一百六十一條第一項規定：檢察官就被告犯罪事實，應負
    舉證責任，並指出證明之方法。因此，檢察官對於起訴之犯
    罪事實，應負提出證據及說服之實質舉證責任。倘其所提出
    之直接證據或間接證據，或其所指出之證明方法，並未達到
    通常一般之人均不致有所懷疑，而得確信其為真實之程度，
    而有合理之懷疑存在而無從使事實審法院得有罪之確信時，
    基於無罪推定之原則，即應為被告無罪判決之諭知（最高法
    院七十六年台上字第四九八六號、九十二年台上字第一二八
    號判例意旨參照）。
三、檢察官認被告四人涉犯共同持有具殺傷力子彈犯行，無非以
    證人連山源、鹿廣倫之證詞、現場照片及監視器錄影帶翻拍
    畫面、在現場水溝內扣得之子彈及在前揭車號ＤＭ─七九五
    八號自小客車內扣得之子彈經送鑑結果，均係同一批號、具
    殺傷力之口徑九ｍｍ制式子彈等為其主要論據。訊之被告四
    人均矢口否認上開犯行，均辯稱：扣案之制式子彈非渠等所
    有，不知道警方為何會在上開自小客車內查扣到子彈等語。
四、經查：
  (一)證人連山源、鹿廣倫於偵查中證稱：主管從被害人家中監視
    器畫面看到被告將東西丟到水溝裡，所以派執巡邏勤務的他
    們去現場找是什麼東西，他們於當日約晚上八點到現場將水
    溝蓋拿起來，用手電筒照時．就看到二顆子彈，一顆已擊發
    等情（見偵查卷第四二至四三頁），僅能證明警方於案發後
    之當日晚上八時許，在案發地點附近水溝內扣到具殺傷力之
    九ｍｍ制式子彈及已擊發之九ｍｍ制式彈殼各一顆，但上開
    制式子彈及彈殼是否被告等共同攜帶至現場所擊發之子彈，
    則仍須其他證據證明，尚難僅憑警方事後於案發地點附近水
    溝內有扣到制式子彈及彈殼，即遽認確係被告等共同持有之
    槍枝所擊發之子彈。又依本院勘驗現場監視錄影光碟結果，
    雖可看出被告丙○○、己○○在上開期間曾數次作出在地上
    撿東西的動作，且被告己○○並有將其所撿的東西丟到排水
    溝內之行為（見本院卷第六六至六八頁勘驗筆錄），但看不
    出來被告己○○、丙○○究竟係撿拾或丟棄何物品，且被害
    人於警詢時亦僅證稱：「遭人持不明物體打傷」、「從錄影
    帶看是類似手槍」、「沒聽到有無槍聲」（見警卷第二一頁
    反面、第二二頁）等情，並未指述被告等人有何擊發槍枝之
    行為，衡諸常情，一般人如在距離自己甚近的地方聽聞槍響
    ，為免自己遭波及，應會迅速查明槍聲來源及緣由，豈可能
    無動於衷，更何況當時被害人正在被人攻擊、毆打，倘確實
    有聽到槍聲，為顧及自己之生命、身體安全，應不會再有任
    何反抗之舉動，遑論繼續與被告庚○○、己○○等人扭打或
    抗拒上車，是則被告丙○○辯稱：僅舉槍朝空，用來嚇被害
    人一情，尚非完全不可能。況被告等人當日攜帶之扣案黑色
    空氣手槍二支，均係以填充氣體為發射動力之空氣槍，不具
    擊發子彈結構，無法供擊發扣案之制式子彈使用等情，亦有
    內政部警政署刑事警察局九十六年五月二十九日刑鑑字第○
    九六○○七七六二一號函文在卷可按（見本院卷第五○頁）
    ，是縱認被告己○○、丙○○當時係在撿拾被告丙○○持前
    揭空氣槍對空鳴槍所擊發之彈丸，亦無法認定被告等所撿拾
    之彈丸即是扣案之制式子彈，則在無法排除被告己○○、丙○○當時所撿拾之物品係扣案空氣槍之彈丸此種可能性存在
    之情形下，自應為有利於被告之認定。
  (二)另警方雖有在被告庚○○所有之車號ＤＭ─七九五八號自小
    客車內扣到具殺傷力之制式子彈一顆，惟查警方據報趕往現
    場處理時，並未扣得上開自小客車，該自小客車當時已經被
    被告丙○○開走，移往他處停放，係警方在訊問被告庚○○
    過程中，由被告庚○○與其女友電話聯繫之內容，得知該車
    已經由被告丙○○開到被告庚○○女友住處（臺南縣善化鎮
    ○○路一一六號三樓）附近停放，警方始帶同被告庚○○到
    該車停放處搜索查證，但警方於扣得該車搜索當時，只查扣
    到扣案之黑色空氣手槍二支，並未發現車內有制式子彈，即
    由當時查證之丁○○警員駕駛該車返回派出所，並將該車停
    放在派出所停車場，翌日（即九十五年八月十一日）才由辛○○警員會同臺南縣警察局善化分局偵查隊員警再次搜索該
    車，而在該車駕駛座坐墊上扣得前揭制式子彈一顆等情，業
    經證人丁○○、辛○○於本院審理時結證綦詳（見本院卷第
    一○二至一一○頁），且經被告庚○○於警詢及本院審理時
    供承在卷，是由警方上開搜證過程可知，警方並非於案發後
    最先接觸該車之人，則該車是否仍保留在案發當時之狀況，
    已有可疑，而警方於最初目視該車車內當時，並未在該車內
    看到扣案之該顆制式子彈，且丁○○警員坐上該車駕駛座，
    將該車開回派出所停放之過程當中，亦完全沒發現其所乘坐
    之駕駛座坐墊上有一顆長三公分之制式子彈（見偵查卷第二
    一頁鑑定照片），一直到翌日才由辛○○警員在上開車內駕
    駛座坐墊上扣得，而證人辛○○於本院審理時更證稱：「我
    一打開車門就在駕駛座椅墊上面發現該顆子彈」等語（見本
    院卷第一○八頁），則倘該顆子彈於前一日警方扣得該車當
    時，即在該車內明顯可見之處，為何警方於甫扣案之初，目
    視車內及拍照搜證時未曾發現，卻直到隔日才發現？則由警
    方並非於案發後立即查扣該車，該車曾由尚未到案之被告丙○○保管使用中，且警方亦未在扣得該車當時，即查扣在目
    視所及範圍即可發現之該顆制式子彈等情觀之，該顆制式子
    彈是否確係被告四人所共同持有，尚有疑問，參以檢察官所
    起訴被告等人當時所攜帶之上開扣案空氣手槍，並無法擊發
    扣案之制式子彈，已如前述，則該顆制式子彈即不可能係供
    前揭扣案空氣手槍使用，而為被告等人所共同持有，則在無
    證據證明該顆制式子彈確係被告庚○○所有或被告等人共同
    持有之情形下，即應為有利於被告等人之認定。
五、綜上所述，依檢察官目前提出之證據資料，均無法證明扣案
    具殺傷力之制式子彈，確係被告等人前往找被害人理論當時
    所共同攜帶持有之物，或係何位被告所持有之物，依法即應
    為被告等人無罪判決之諭知。
據上論斷，應依刑事訴訟法第二百九十九條第一項前段、第三百
零一條第一項前段，刑法第二十八條、第三百零二條第三項、第
一項、第二十五條第二項、第四十七條第一項、第三十八條第一
項第二款，刑法施行法第一條之一第一項、第二項前段，中華民
國九十六年罪犯減刑條例第二條第一項第三款、第七條、第九條
，判決如主文。
本案經檢察官乙○○到庭執行職務。
中　　華　　民　　國　　96　　年　　11　　月　　8 　　日
　　　　　　　　　刑事第五庭  審判長  法　官  沈揚仁
                                      法　官  林憶梅
                                      法　官　林欣玲
以上正本證明與原本無異。
如不服本判決應於收受本判決後10日內向本院提出上訴書狀，並
應敘述具體理由。如未敘述上訴理由者，應於上訴期間屆滿後20
日內向本院補提理由書狀（均須按他造當事人之人數附繕本）「
切勿逕送上級法院」。
　　　　　　　　　　　　　　　　   　書記官   鄭佩玉
中　　華　　民　　國　　96　　年　　11　　月　　8 　　日
附錄本案論罪科刑法條：
刑法第302條
私行拘禁或以其他非法方法，剝奪人之行動自由者，處 5 年以下
有期徒刑、拘役或 3 百元以下罰金。
因而致人於死者，處無期徒刑或 7 年以上有期徒刑，致重傷者，
處 3 年以上 10 年以下有期徒刑。
第 1 項之未遂犯罰之。
